# 母子公司税率差需补税的会计处理

提问人：yuxb 时间：2019-03-01 14:48:20
请教陈老师：
为简化考虑，假设母子公司均没有任何的暂时性差异，也没有除初始股权投资（假设持股 100% 且投资与权益相等）外的任何内部交易。
母公司的企业所得税税率高于子公司，未来子公司分回利润时，母公司需要补缴税率差。
在子公司实现利润的当期、尚未向母公司分配的情况下，子公司正常进行所得税的处理，母公司个别报表也不需要做处理，那合并报表层面如何处理呢？是否要确认预计补税的所得税费用？如确认，对方科目是什么？是递延所得税负债？但合并报表层面也不存在暂时性差异，那是不是要预计负债？

回答人：chenyiwei
目前，这种税率差补缴所得税的情况，仅发生于境内投资方与其境外被投资企业（非中国税收居民）之间。
对此情况，根据《企业会计准则第 18 号——所得税》第十二条规定，除非能够证明该子公司在可预见的未来不会被要求向母公司分红（例如，该子公司处于业务高速扩张期，资金需求很大，且预计该扩张还将维持很长时间），否则，应就该子公司截至年末的留存收益在日后分回时将被要求补缴的税款（包括其所在国的预提所得税和在中国的补缴税差）确认递延所得税负债，对应科目为合并报表层面的 “所得税费用——递延所得税费用”。